臺灣高雄地方法院交通事件裁定     100年度交聲更一字第35號
原處分機關  台北市政府交通局
異  議  人  陳彥勳
上列異議人即受處分人因聲明異議案件，對於台北市政府交通局
100年3月10日所為之處分（原處分：北市裁申字第裁22-B000000
00號），聲明異議，本院裁定如下：
    主  文
異議駁回。
    理  由
一、原處分意旨略以：異議人即受處分人陳彥勳（下稱異議人）
    所有車牌號碼705 -GFL號機車（下稱系爭機車），經警於民
    國100年1月28日19時30分許，在高雄市○○○路與長生街口
    ，攔停舉發有「擅自變更方向燈（紫色）」（下稱系爭方向
    燈）違規行為，經原處分機關依道路交通管理處罰條例第16
    條第1項第2款、第2項規定，裁處罰鍰新臺幣（下同）1,000
    元、責令改正等語。
二、異議意旨略以：異議人所有系爭機車雖有變更方向燈之顏色
    為紫色，惟該變更並未致影響行車安全；且方向燈之作用，
    係以左、右邊燈光之顯示，表明駕駛人行進方向，甚難認定
    顏色之變更會誤導或混淆其他用路人。為此，爰依法聲明異
    議，狀請撤銷原處分等語。
三、按又汽車有下列情形之一者，處汽車所有人新臺幣900 元以
    上1800元以下罰鍰：…(二)除頭燈外之燈光、雨刮、喇叭、
    照後鏡、排氣管、消音器設備不全或損壞不予修復，或擅自
    增、減、變更原有規格致影響行車安全，前項第1款至第4款
    並應責令改正，道路交通管理處罰條例第16條第1項第2款、
    第2項前段定有明文。末按，依道路交通安全規則第39條之2
    第1項第5款所定機器腳踏車申請牌照檢驗項目及標準：「各
    種燈光與標誌應符合附件七規定」，又按道路交通安全規則
    附件七，車輛燈光與標誌檢驗規定一、機器腳踏車燈光與標
    誌檢驗規定：（六）方向燈，１、燈色應為橙色或黃色，但
    方向燈鄰近淡黃色頭燈者限用橙色，車後之方向燈並得為紅
    色。
四、經查：異議人對於將所騎乘之前揭車輛尾部方向燈之顏色從
    橙色改為紫白色並未爭執，核與證人即舉發員警黃靖維到庭
    證稱：本件違規是我取締舉發，因道路係供大眾使用，且交
    通法令規定方向燈是橙色，改成紫色的話，有些人就無法辨
    認，所以會影響行車安全。又變更後之系爭方向燈，在開啟
    時會有刺眼之狀況，可能造成視線上的障礙，而影響行車安
    全（本院100年度交聲字第619 號第23-24頁）等語。復經本
    院100 年11月25日勘驗現場取締錄影光碟顯示：「畫面顯示
    由後方拍攝車號705-GFL 重型機車後半部，該機車左側後方
    方向燈閃爍，燈光顏色為紫白色，亮度較一般機車方向燈明
    顯為高，閃爍的亮度範圍極大，較諸中間持續打亮之尾燈明
    顯過亮。」，有本院100年11月25日勘驗筆錄、及錄影光碟1
    份在卷可參，而機器腳踏車之方向燈，燈色應為橙色，為道
    路交通安全規則附件七第1條第6款所明定，並無允許得使用
    其他燈色替代之規定，且方向燈係用於顯示車輛即將進行左
    、右轉或往左、右偏移等行進動作，而警示四周車輛或行人
    注意因應之重要燈誌，係車輛所必備並攸關行車安全之配備
    ，異議人擅自將尾部方向燈由原先規定之橙色，變更為紫（
    白）色，且於閃爍時，因亮度極亮，顏色近乎白色，亮度範
    圍甚大，於夜晚中閃爍時，甚為炫目刺眼，對一般用路人而
    言，方向燈應為橙色、黃色或紅色，且此種紫白色燈光甚為
    炫目，一般用路人於一時間就此等炫目紫白光閃爍亦究係自
    行加裝之裝飾燈光或確係指示方向之方向燈，實難加以辨別
    ，故堪認上開變更方向燈之舉，顯會降低其他車輛或行人對
    於該車行進狀態之正確辨識而混淆及分散注意力，致無法及
    時因應，而危害於行車安全之程度甚明，異議人以無證據證
    明變更顏色會影響馬路人車安全為辯解，尚屬無據。
五、綜上所述，異議人擅自將車號705-GFL 號機車尾部方向燈，
    由原先規定之橙色規格，變更為紫白色，業足以影響行車安
    全之事實，堪予認定。從而，原處分機關依道路交通管理處
    罰條例第16條第1 項第2 款規定，裁處異議人罰鍰1000元之
    處罰，並無違誤，異議為無理由，應予駁回。
據上論結，應依道路交通案件處理辦法第18條，裁定如主文。
中    華    民    國  100    年    12    月    29    日
                       交通法庭    法  官  陳億芳
以上正本證明與原本無異。
如不服本裁定應於送達後5日內向本院提出抗告狀。
中    華    民    國  100    年    12    月    29  日
                                   書記官  鄭於珮